【裁判字號】    92,易,44
【裁判日期】    920411
【裁判案由】    毒品危害防制條例
【裁判全文】
臺灣宜蘭地方法院刑事判決                            九十二年度易字第四四號
    公  訴  人  臺灣宜蘭地方法院檢察署檢察官
    被      告  甲○○
右列被告因違反毒品危害防制條例案件，經檢察官提起公訴 (九十一年度毒偵字第九
二八號）及移
    主  文
甲○○連續施用第二級毒品，累犯，處有期徒刑柒月。扣案安非他命殘渣袋肆包均沒
收銷燬之。扣案之吸食器壹組沒收。
    事  實
一、甲○○曾於民國八十九年七月間，因傷害案件，經本院判處有期徒刑四月確定，
    已於九十年二月十二日執行完畢。又因施用毒品案件，先經臺灣臺北地方法院檢
    察署檢察官依臺灣臺北地方法院八十八年度毒聲字第一八五○號裁定送執行觀察
    、勒戒後，認無繼續施用毒品之傾向，而於八十八年八月十二日以八十八年度毒
    偵字第三四號案件為不起訴處分確定。嗣又因施用毒品案件，經台灣宜蘭地方法
    院檢察署檢察官依本院八十九年度毒聲字第三一一號裁定送執行觀察、勒戒結果
    ，認無繼續施用毒品之傾向，而於八十九年九月三十日以八十九年度毒偵緝字第
    三一一號、第三一五號及第三一六號等案件為不起訴處分確定。詎竟不知悔改，
    復基於概括之犯意，自九十一年十一月八日凌晨三時許回溯四日內之某不詳時間
    起，至九十二年三月下旬某日止，在宜蘭縣宜蘭市○○街慶和巷七之一號住處，
    施用第二級毒品安非他命數次；嗣因於九十一年十一月七日晚上九時三十分許，
    在宜蘭市○○街慶和巷七之一號為警查獲其持有吸食器一組與安非他命殘渣袋四
    包並予以扣案，且經警於九十一年十一月八日凌晨三時許採集其尿液送慈濟大學
    濫用藥物檢驗中心檢驗結果，發現呈安非他命陽性反應而查獲上情。復於九十二
    年一月日十日下午五時三十分、同年月十一日上午三時十分經警通知到場接受定
    期尿液檢驗、均驗出有安非他命陽性反應而查獲。
二、案經宜蘭縣警察局宜蘭分局報請台灣宜蘭地方法院檢察署檢察官偵查起訴及移送
    併辦。
    理  由
一、訊據被告甲○○對於右揭事實坦承不諱，且被告於九十一年十一月八日凌晨三時
    許、九十二年一月十日下午五時三十分、同年月十一日上午三時十一分為警所採
    集之尿液，經送慈濟大學濫用藥物檢驗中心以ＧＣ／ＭＳ（氣相層析質譜儀）方
    法檢驗結果，確均呈安非他命陽性反應，有被告之列管毒品人口尿液檢體採集送
    驗紀錄表二紙、尿液送驗編號姓名對照表一紙與慈濟大學濫用藥物檢驗中心檢驗
    總表三紙在卷可稽。此外，復有吸食器一組與安非他命殘渣袋四包扣案可資佐證
    ，故被告所辯，應屬卸責之詞，不足採信。又被告先後二次經執行觀察、勒戒後
    ，均認無繼續施用毒品之傾向，分別由臺灣臺北地方法院檢察署檢察官於八十八
    年八月十二日以八十八年度毒偵字第三四號案件，以及經台灣宜蘭地方法院檢察
    署檢察官於八十九年九月三十日以八十九年度毒偵緝字第三一一號、第三一五號
    及第三一六號等案件為不起訴處分確定等情，有上開案件之不起訴處分書在卷可
    憑，事證明確，被告犯行應堪認定。
二、按犯毒品危害防制條例第十條之罪者，檢察官應先將被告送勒戒處所觀察、勒戒
    ，其期間不得逾一月。經觀察、勒戒後，無繼續施用毒品傾向者，應由檢察官為
    不起訴之處分；有繼續施用毒品之傾向者，由檢察官聲請法院裁定令入戒治處所
    施以強制戒治，其期間為一年。依前項規定為不起訴之處分後，五年內再犯第十
    條之罪，經觀察、勒戒後，認有繼續施用毒品之傾向或三犯以上者，不適用前項
    之規定。但應由檢察官聲請法院裁定先令入戒治處所施以強制戒治，毒品危害防
    制條例第二十條第一、二、三項定有明文。本件被告經二次觀察、勒戒後，均認
    無繼續施用毒品之傾向，分別經檢察官為不起訴處分後，五年內再犯右開犯行。
    核其所為，係犯毒品危害防制條例第十條第二項之施用第二級毒品罪。；其持有
    毒品及專供施用毒品之器具等低度行為，應為施用之高度行為所吸收，不另論罪
    。被告先後多次犯行，時間緊接，犯罪構成要件相同，顯係基於概括犯意而為之
    ，為連續犯，應依刑法第五十六條之規定論以一罪，並加重其刑。公訴人雖僅就
    起訴書所載犯行提起公訴，惟其所移送併辦部分，與起訴部分具有連續犯之關係
    ，為裁判上一罪，為起訴效力所及，本院自應併予審判，附此敘明。被告曾於八
    十九年七月間，因傷害案件，經本院判處有期徒刑四月確定，已於九十年二月十
    二日執行完畢，有台灣高等法院被告全國前案紀錄表一份在卷足憑，其於五年內
    再犯本件有期徒刑以上之罪，核屬累犯，依法刑法第四十七條之規定加重其刑。
    爰審酌被告一再為上開犯行，耗用國家勒戒資源、被告犯罪之動機係出於抵癮、
    其所為為自傷行為，其行為對社會所生之損害，及犯後審理中坦承犯行，頗有悔
    意之態度等一切情狀，量處如主文所示之刑。扣案安非他命殘渣袋四包，為查獲
    之毒品，依毒品危害防制條例第十八第一項之規定宣告沒收銷燬之。扣案吸食器
    一組為被告所有供本件犯罪所用之物，依刑法第三十八條第一項第二款之規定沒
    收。
據上論斷，應依刑事訴訟法第二百九十九條第一項前段，毒品危害防制條例第十條第
二項、第十八條第一項，刑法第十一條前段、第五十六條、第四十七條、第三十八條
第一項第二款，判決如主文。
本案經檢察官賴慶祥到庭執行職務
中      華      民      國      九十二      年      四      月  十一    日
                                        臺灣宜蘭地方法院刑事第一庭
                                            法  官  謝  佩  玲
右正本證明與原本無異。
如不服本判決，應於判決送達後十日內向本院提出上訴狀( 應附繕本 )。
                                            書記官  林  慶  生
中      華      民      國      九十二      年      四      月  十四    日
附錄法條：
毒品危害防制條例第十條第二項
施用第二級毒品者，處三年以下有期徒刑。


司法院資訊處製作；財團法人民間司法改革基金會備份。
